【裁判字號】    89,易,4347
【裁判日期】    900404
【裁判案由】    竊盜
【裁判全文】
臺灣板橋地方法院刑事判決                        八十九年度易字第四三四七號
    公  訴  人  臺灣板橋地方法院檢察署檢察官
    被      告  乙○○
右列被告因竊盜案件，經檢察官提起公訴（八十九年度偵字第一八二一四號），本院
判決如左：
    主  文
乙○○竊盜，處罰金肆仟元，如易服勞役，以佰元折算壹日。
    事  實
一、乙○○於民國八十九年七月二十三日上午十時三十分許，在臺北縣樹林市○○街
    十五號前丙○○所擺設之飾品攤位上選購物品時，竟意圖為自己不法之所有，趁
    丙○○不注意之際，竊取丙○○所有供出售之玉墜項鍊一條（價值約新台幣〔下
    同〕一千二百五十元），得手後隨即離開該攤位，惟經在場顧客丁○○發覺告知
    丙○○，丙○○乃在攤位附近追回乙○○，並由乙○○自其身上取出所竊之項鍊
    一條（已發還丙○○）。
二、案經臺北縣警察局樹林分局報請臺灣板橋地方法院檢察署檢察官偵查起訴。
    理  由
一、訊據被告乙○○矢口否認有何竊盜之犯行，並辯稱：伊當時雖曾在被害人丙○○
    之攤位上選購物品，但未挑上喜歡的，隨即離開，並未偷竊項鍊，不知何人將項
    鍊放入其皮包內，可能是遭人裁贓的，且係伊自己打電話報警處理，果真有竊盜
    行為，當不至於使自己陷入遭調查之危險，又證人丁○○證述「看到被告把項鍊
    塞進右手邊的口袋內」等情節，復與被害人指訴「攔下被告後，被告從右邊裙子
    腰際將項鍊拿出來」等內容不甚符合，均不足據為論罪之依據云云。經查：
（一）右揭事實，業據被害人丙○○於警訊及偵審中指述綦詳，核與證人即在場顧客
      丁○○於警訊及本院調查中證述：伊當天亦在攤位上選購物品，看到被告手上
      拿著兩盒飾品在觀看，她把兩盒飾品疊在一起，並將下面那一盒裡面所擺的項
      鍊拿在手上，把該項鍊塞進右手邊的口袋內，之後把兩個盒子放回攤位等情節
      相符，並有臺北縣警察局贓物認領保管單乙紙附卷可稽。
（二）被害人丙○○警訊及偵查中就攔下被告後取出項鍊之情節雖係指稱「被告從右
      邊裙子腰際將項鍊拿出來；在腰上拿出來」等語，與證人丁○○證述「看到被
      告把項鍊塞進右手邊的口袋內」等情節不甚符合，惟按被告、被害人或證人之
      陳述有部分前後不一致或相互間有所歧異時，究竟何者為可採，何者為不足採
      ，法院原得本其自由心證予以斟酌取捨，非謂一有不符或歧異，即應認其全部
      供述均為不可採信（最高法院七十八年台上字第一四六九號判決意旨參照），
      查被害人與該證人就「被告利用選購飾品之機會竊取項鍊」之竊盜基本事實之
      陳述並無不同，且被告自拿走項鍊至遭攔下止，已過一段時間，並行走一段距
      離，衡情已有可能將項鍊變換藏放位置，是縱其二人供述稍有歧異，仍不能認
      其全部供述均不可採信，況且被告於警訊中亦供陳其與證人丁○○本不相識，
      彼此間亦無任何仇怨，則該證人當無設詞誣陷之必要。從而，本院本於自由心
      證自可認定被告確實下手竊取被害人丙○○之項鍊。
（三）再被告無論於警訊或偵審中均供承，被害人丙○○之項鍊係從伊身上取出，原
      在其占有中，其無法舉證說明有購買之事實，該項鍊應係被告所竊無疑，自不
      能單純以遭裁贓為由而解免竊盜罪之刑責。
（四）另被告遭被害人攔下後，為表清白，固曾報警請求處理，此有其所用行動電話
      （號碼為0000000000）通話明細單在卷可憑，然被害人供陳曾要求被告買下項
      鍊，但被告不願意，被告亦供稱被害人要伊以八千元買下，伊亦不從，在此雙
      方糾纏情況下，被告主動報處理，事所常有，尚難僅憑此點即認被告未竊取項
      鍊。
    綜上敘述，被告所辯未竊取被害人所有項鍊乙節，純屬卸責之詞，不足採信，罪
    證已臻明確，其犯行堪以認定。至證人甲○○於本院調查雖證稱：當時曾聽害人
    說要被告以八千元代價買下項鍊，否則要讓其有前科等情，然其亦供稱：伊到現
    場時，被告已準備騎機車離開等語，則其當未目睹被告選購飾品之經過，顯無從
    判斷被告是否涉及竊盜，是其證述情節，不足據為對被告有利之認定。
二、核被告所為，係犯刑法第三百二十條第一項之竊盜罪。爰審酌被告之品行、智識
    程度、犯罪之手段、所竊財物價值尚輕，造成之損害程度甚微，以及犯罪後否認
    犯行等一切情狀，量處如主文所示之刑，以資懲儆，並諭知易服勞役之折算標準
    ，以示懲儆。
據上論斷，應依刑事訴訟法第二百九十九條第一項前段，刑法第三百二十條第一項、
第四十二條第二項，罰金罰鍰提高標準條例第一條前段、第二條，判決如主文。
本案經檢察官呂永魁到庭執行職務。
中      華      民      國       九十       年     四     月     四     日
                                      臺灣板橋地方法院刑事第三庭
                                          法  官  趙  義  德
右正本證明與原本無異。
如不服本判決應於送達後十日內向本院提出上訴狀。
                                          書記官  張  慧  玲
中      華      民      國       九十       年     四     月     十     日
附錄本案論罪科刑法條全文：
刑法第三百二十條第一項：
意圖為自己或第三人不法之所有，而竊取他人之動產者，為竊盜罪，處五年以下有期
徒刑、拘役或五百元以下罰金。


司法院資訊處製作；財團法人民間司法改革基金會備份。
